臺灣高等法院臺南分院刑事判決
                                   111年度上訴字第1239號
上  訴  人  
即  被  告  丙○○


選任辯護人  吳永茂律師
            羅玲郁律師
            侯昱安律師
上  訴  人  
即  被  告  甲○○



選任辯護人  吳岳輝律師（法扶律師）
上列上訴人等因違反毒品危害防制條例案件，不服臺灣臺南地方
法院111年度原訴字第6號中華民國111年6月28日第一審判決（起
訴案號：臺灣臺南地方檢察署110年度偵字第14976號），提起上
訴，本院判決如下：
    主  文
上訴駁回。
    事實及理由
壹、犯罪事實：
一、甲○○（TELEGRAM暱稱「媳婦」）與王偉倫（TELEGRAM暱稱「
    柒」，業經原審判決確定）前為同居女男朋友，與丙○○（TE
    LEGRAM暱稱「傑小」、「小傑」）、乙○○（TELEGRAM暱稱「
    顯嘉」，由本院另行判決）、李星穎（TELEGRAM暱稱「ＸＸ」
    ，業經原審另行判決）均明知4-甲基甲基卡西酮（4-Methyl
    methcathinone、Mephedrone、4-MMC）、甲基-N,N-二甲基
    卡西酮（Methyl-N,N-Dimethylcathinone）係毒品危害防制
    條例第2條第2項第3款列管之第三級毒品，不得擅自販賣，
    持有純質淨重5公克以上，且毒品咖啡包係同時混雜不同之
    毒品混合而成，其內含有二種以上之毒品，竟以TELEGRAM群
    組為聯絡工具，由李星穎提供毒品，乙○○、丙○○在網路上向
    不特定多數人發布販賣毒品咖啡包之廣告並以網路接單，甲○○則依李星穎之指示包裝毒品交予王偉倫後，由王偉倫負責
    送交毒品予購毒者，分別為下列行為：
  ㈠甲○○與乙○○、王偉倫、李星穎意圖營利，共同基於販賣混合
    二種以上第三級毒品之犯意聯絡，於民國110年7月12日中午
    12時22分許，先由乙○○使用微信暱稱「祖」接單後，李星穎
    指示甲○○依訂單包裝毒品咖啡包後，交由王偉倫於110年7月
    12日下午2時43分許，前往高雄市路○區○○路0000號高苑科大
    旁天橋下，以新臺幣（下同）11,000元之價格，販賣附表一
    之毒品咖啡包50包與籃承翰。
  ㈡丙○○、甲○○與乙○○、王偉倫、李星穎意圖營利，共同基於販
    賣混合二種以上第三級毒品之犯意聯絡，因籃承翰於110年7
    月12日下午2時43分購得上開毒品咖啡包後，欲販毒遭警查
    獲（業經原審另案判決），為配合警方調查，遂佯裝欲再度
    購買毒品咖啡包，利用通訊軟體與乙○○、丙○○洽談約定以11
    ,200元交易毒品咖啡包50包，相約於110年7月13日晚間，甲○○並依指示包裝毒品咖啡包後，交由王偉倫攜帶附表二所示
    之毒品前往臺南市○○區○○街000號前進行交易，待於110年7
    月13日晚間8時30分許取出毒品咖啡包，喬裝之警員當場表
    明身分逮捕王偉倫，並扣得附表二所示之毒品及王偉倫持用
    VIVO手機、IPHONE 6S手機各1支，因而販毒未遂。警方另於
    110年12月27日持臺灣臺南地方檢察署檢察官簽發之拘票拘
    提甲○○、王偉倫，並扣得甲○○所有之IPHONE 8 PLUS手機1支
    。
貳、認定犯罪事實所憑之證據及理由：
一、證據能力部分：
    本判決所引用為判斷基礎之下列證據，關於被告以外之人於
    審判外陳述之傳聞供述證據，檢察官、被告、選任辯護人於
    本院均同意作為證據使用，或知有傳聞證據之情形而未於言
    詞辯論終結前聲明異議（見本院卷第189-190頁），本院審
    酌該等證據作成時之情況，認為適當，均具有證據能力。
二、證明力部分：
  ㈠上開犯罪事實，業據被告甲○○、丙○○於警詢、偵查、原審及
    本院審理時坦承不諱（見偵2卷第43-47、249-254、321-327
    、345-349頁、偵3卷第21-31頁、原審卷第189、201、377頁
    、本院卷第197-199頁），核與證人籃承翰、王偉倫之證述
    （見警1卷第21-29頁、偵2卷第219-243、301-302頁）相符
    ，並有籃承翰手機微信對話紀錄翻拍照片、王偉倫手機TELE
    GRAM對話紀錄翻拍相片、雲林縣警察局刑警大隊搜索、扣押
    筆錄、搜索扣押目錄表、查獲現場照片、扣案物品相片、衛
    生福利部草屯療養院草療鑑字第1100700192、0000000000、
    0000000000、0000000000號鑑驗書、臺灣臺南地方法院111
    年度訴字第8號籃承翰刑事判決在卷足佐（見警1卷第35-37
    、51-87頁、警2卷第23-25頁、偵1卷第173、175、193頁、
    偵2卷第114-119頁、原審卷第167-169、243-252頁）。被告
    甲○○、丙○○此部分之任意性自白與事實相符，應可採信。
  ㈡被告甲○○之選任辯護人雖為其辯護稱：被告甲○○為王偉倫之
    女友，僅將王偉倫欲販賣之毒品，從同居處所帶至樓下交予
    王偉倫，且未賺取利潤，並無營利之意圖，主觀上亦無販賣
    毒品之犯意，且其所從事者為實施販毒構成要件以外之行為
    ，應屬幫助販賣毒品云云。惟按，刑法之共同正犯，包括共
    謀共同正犯及實行共同正犯二者在內；祇須行為人有以共同
    犯罪之意思，參與共同犯罪計畫之擬定，互為利用他人實行
    犯罪構成要件之行為，完成其等犯罪計畫，甚至朋分利得，
    即克當之。又共同正犯之意思聯絡，不限於事前有所協議，
    其於行為當時，基於相互之認識，以共同犯罪之意思參與者
    ，亦無礙於共同正犯之成立；且共同正犯之成立，祇須具有
    犯意之聯絡及行為之分擔，既不問犯罪動機起於何人，亦不
    必每一階段犯行，均須參與，若共同實施犯罪行為之人，在
    共同意思範圍內，各自分擔犯罪行為之一部，相互利用他人
    之行為，以達其犯罪之目的，其成立不以全體均參與實施犯
    罪構成要件之行為為要件。經查：
　⒈被告甲○○以暱稱「媳婦」加入李星穎等人成立之TELEGRAM群
    組，並承李星穎所指示「妹妹裝足的給他」包裝毒品，且回
    報乙○○所詢問王偉倫現人在何處（按：他超急、一直催、他
    問說你現在人在哪），更向乙○○確認購毒者籃承翰所在地點
    （按：有什麼地標嗎），復於群組中依王偉倫指示準備毒品
    咖啡包等情，此有王偉倫持用手機內之通訊軟體TELEGRAM對
    話紀錄翻拍照片附卷可查（見警1卷第69-75頁）。佐以關於
    被告甲○○所參與之本案犯行，其於警詢供稱：暱稱「XX」、
    「傑小」、「顯嘉」他們都會對外負責接客人的訂單，等他
    們接到訂單會跟客人報價然後談妥之後，會把訂單放上群組
    跟暱稱「柒」講，叫暱稱「柒」去跟客人交易毒品，我負責
    幫忙看王偉倫手機的訊息，有時候他睡著或沒注意到，我會
    提醒他有訂單進來，我也負責清點毒品數量及包裝（見偵2
    卷第45、47頁）；於偵查中供稱：王偉倫負責送貨，我會幫
    王偉倫看手機的訊息，如果有單我會叫他起床，王偉倫如果
    要去送貨，我會幫忙備貨（見偵2卷第252頁）。足認被告甲○○已加入以李星穎為主之販毒集團，並隨時為王偉倫查看群
    組訊息，於其中擔任為王偉倫包裝毒品、確認王偉倫及購毒
    者所在地點之角色，實非僅單純承王偉倫之指示為其包裝毒
    品咖啡包。準此，被告甲○○實係以共同販賣毒品之意思，互
    為利用他人實行犯罪構成要件之行為，完成其等犯罪計畫，
    依照前揭說明，應屬販賣毒品之共同正犯無誤。
　⒉再者，關於被告甲○○為本案犯行之動機，其於警詢供稱：當
    時因為有經濟壓力，加上王偉倫欠李星穎錢，李星穎叫王偉
    倫去做毒品外送，我沒想這麼多，才會一起幫忙販賣毒品（
    見偵2卷第47頁），證人王偉倫於偵查中亦證稱：因為我和
    甲○○是男女朋友關係，當時我們也都在外租房子住一起，我
    們彼此都沒有正常工作，所以我賣毒的獲利會拿來繳房租、
    吃飯…等日常開銷，名義上雖然是我領錢，但實際上是將販
    毒的所得都用在我們身上，所以她才會在未支薪的狀況下參
    與販賣毒品（見偵2卷第32頁）。足認被告甲○○形式上雖未
    獲得任何販賣毒品之犯罪所得，惟以其與王偉倫斯時為女男
    朋友關係，其亦深知王偉倫得以由販賣毒品獲取利潤以維持
    其等共同生活之開銷，則被告甲○○與王偉倫實具有共同販賣
    毒品以營利之犯意聯絡，應屬明確。選任辯護人主張被告甲○○無營利之意圖且僅為幫助犯，尚有誤會。
　㈢被告丙○○之選任辯護人則為其辯護稱：被告丙○○自始至終並
    未接觸毒品包裝、交付，對於所販賣之毒品包含二種以上毒
    品並無認識，亦無認識可能，不應依毒品危害防制條例第9
    條第3項加重其刑；被告丙○○係應籃承翰之購毒需求轉達予
    乙○○、王偉倫，自己並無毒品咖啡包可販賣，亦未參與毒品
    之提供、包裝及交付，其涉案情節顯較其他共犯輕微，應可
    適用刑法第16條第1項後段減輕其刑。惟查：
　⒈被告丙○○於警詢已供稱：我之前有施用毒品咖啡包，最後一
    次大約是在110年7月間在公司裡面飲用（見偵2卷第348頁）
    ，足見被告丙○○縱使僅以網路接單，而未實際負責毒品咖啡
    包之包裝及交付，惟其既曾施用所販賣之毒品咖啡包，對於
    該內容物為何實難諉為不知，選任辯護人以被告丙○○未曾接
    觸毒品咖啡包主張其對該內容物包含二種以上毒品並不知情
    ，實無足採。
　⒉按刑法第16條所規定之違法性錯誤之情形，採責任理論，亦
    即依違法性錯誤之情節，區分為有正當理由而無法避免者，
    應免除其刑事責任，而阻卻犯罪之成立，至非屬無法避免者
    ，則不能阻卻犯罪成立，僅得按其情節減輕其刑之不同法律
    效果。然法律頒布，人民即有知法守法義務；是否可以避免
    ，行為人有類如民法上之善良管理人之注意義務，不可擅自
    判斷，任作主張。而具反社會性之自然犯，其違反性普遍皆
    知，自非無法避免。行為人主張依本條之規定據以免除其刑
    事責任，例如在其本國施用大麻合法之外國人第一次攜帶大
    麻入境之行為，自應就此阻卻責任事由之存在，指出其不知
    法律有正當理由而無法避免之情形。至於違法性錯誤尚未達
    於不可避免之程度者，其可非難性係低於通常，則僅係得減
    輕其刑，並非必減。是否酌減其刑，端視其行為之惡性程度
    及依一般社會通念是否皆信為正當者為斷（最高法院 100 
    年度台上字第156號刑事判決意旨參照）。是刑法第16條但
    書所稱之「按其情節，得減輕其刑」，須於行為人有不知法
    律即違法性錯誤之情提下始有其適用。而販賣毒品係違法行
    為，此為眾所周知之事，亦非無法避免，被告丙○○參與李星
    穎等人之販毒集團販賣毒品，其行為實含有惡性，亦難謂其
    不知販賣毒品觸犯刑罰法令，更無從認其理由為正當，自無
    刑法第16條規定之適用。何況以被告丙○○於警詢供稱：暱稱
    「XX」是販毒集團首腦，他負責提供毒品咖啡包、愷他命等
    毒品回來提供給我們販賣，我和暱稱「顯嘉」都會對外負責
    接客人的毒品訂單，等接到訂單會跟客人報價然後談妥金額
    跟交易時間、地點之後，會把訂單放上群組跟暱稱「柒」講
    ，叫暱稱「柒」去跟客人交易毒品，暱稱「媳婦」會幫忙分
    裝要販賣出去的毒品再交由暱稱「柒」外出交易，我們這個
    集團總共有5人；我跟「顯嘉」賺取其中的價差，每包毒品
    咖啡包大約50元利潤（見偵2卷第347頁）；於偵查中更供稱
    ：李星穎負責拿貨，貨都是他叫的；我跟乙○○都是介紹人，
    王偉倫負責送貨（見偵3卷第25頁）。顯然被告丙○○於該集
    團中之地位與乙○○相當，亦難謂有何情節輕微之處。選任辯
    護人以被告丙○○犯罪情節輕微主張其有刑法第16條但書之適
    用，實已誤解該法條之文義，尚難憑採。
　㈣關於營利之意圖部分：　
　　按販賣毒品係違法行為，非可公然為之，亦無公定價格，且
    容易分裝、增減份量，而買賣之價格，可能隨時依交易雙方
    關係之深淺、購毒者之資力、需求量及對行情之認知、毒品
    來源是否充裕、查緝是否嚴謹、風險大小等情形，而異其標
    準，非可一概而論，從而販賣之利得，除販賣之價量俱臻明
    確外，委難查得實情，然販賣者從價差或量差中牟利之方式
    雖異，其意圖營利之販賣行為則無二致。而毒品量微價高，
    取得不易，政府懸為厲禁，凡販賣毒品者，茍無利益可圖，
    應無甘冒危險，而平價供應他人施用之理，因此其取得毒品
    之價格必較出售之價格低廉，或以同一價格售賣而減少毒品
    之份量，而從中賺取差價牟利無疑（最高法院103年度台上
    字第2764、3862號判決意旨參照）。經查：被告丙○○已坦承
    於網路上接收客人訂單後，所販賣之毒品咖啡包每包可抽取
    50元利潤，已如前述，被告丙○○當有販賣毒品以營利之意圖
    ；而被告甲○○自身雖未抽取利潤，惟以其與王偉倫斯時為同
    居共財之女男朋友關係，王偉倫販賣毒品所賺取之利潤均作
    為其等之生活費乙節，亦據王偉倫證述及被告甲○○供述如前
    ，是被告甲○○亦有與王偉倫共同販賣毒品以營利之意圖，應
    屬明確。
三、綜上所述，本件事證明確，被告甲○○、丙○○上開犯行，足以
    認定，應依法論科。
參、論罪科刑及維持原判決之理由：
一、犯前5條之罪而混合二種以上之毒品者，適用其中最高級別
    毒品之法定刑，並加重其刑至二分之一。毒品危害防制條例
    第9條第3項已有明定。該規定之立法理由揭櫫「本條第3項
    所稱之混合，係指將二種以上之毒品摻雜調合，無從區分而
    言(如置於同一包裝)。依目前毒品查緝實務，施用混合毒品
    之型態日益繁多，且因混合毒品之成分複雜，施用後所造成
    之危險性及致死率均高於施用單一種類者，為加強遏止混合
    毒品之擴散，爰增訂第3項，規定犯第4條至第8條之罪，而
    有混合二種以上毒品之情形者，加重其刑至二分之一。另本
    項係屬分則之加重，為另一獨立之犯罪型態，如其混合二種
    以上毒品屬不同級別，應依最高級別毒品所定之法定刑，並
    加重其刑至二分之一，例如販賣混合第三級及第四級毒品者
    ，依販賣第三級毒品之法定刑處斷，並加重其刑至二分之一
    ；如屬同一級別者，因無從比較高低級別，則依各該級別毒
    品所定之法定刑，加重其刑至二分之一，併予敘明」(毒品
    危害防制條例第9條第3項109年1月15日立法理由參照)。次
    按，刑事偵查技術上所謂之「釣魚」，指對於原已犯罪或具
    有犯罪故意之人，司法警察於獲悉後為取得證據，以設計引
    誘之方式，佯與之為對合行為，使其暴露犯罪事證，待其著
    手於犯罪行為實行時，予以逮捕、偵辦者而言。經查：附表
    一、二所示之毒品咖啡均包含二種以上之第三級毒品成分，
    有前揭鑑定書在卷可證，自該當混合二種以上毒品之客觀構
    成要件；而被告甲○○係負責該毒品咖啡包之包裝，被告丙○○
    曾施用該毒品咖啡包，已如前述，其等主觀上對於所販賣之
    毒品咖啡包內可能混有二種以上之毒品成分一事應有所認識
    ，應無疑問。另本案被告丙○○、甲○○與乙○○、王偉倫、李星
    穎等人組成TELEGRAM群組，並由被告丙○○及乙○○在網路上向
    不特定多數人發布販賣毒品咖啡包之廣告，而引誘瀏灠廣告
    之人向其等購買毒品咖啡包，足認被告甲○○、丙○○主觀上原
    即有犯罪之意思，客觀上又已著手於犯罪行為之實行，雖因
    佯裝買方之警員並無購買真意，事實上不能真正完成買賣，
    仍應成立未遂犯。
二、是核被告甲○○就犯罪事實一之㈠所為，係犯毒品危害防制條
    例第9條第3項、第4條第3項之販賣第三級毒品而混合二種以
    上之毒品罪；被告甲○○、丙○○就犯罪事實一㈡所為，均係犯
    毒品危害防制條例第9條第3項、第4條第6項、第3項之販賣
    第三級毒品而混合二種以上之毒品未遂罪。被告等持有第三
    級毒品純質淨重5公克以上之低度行為應為販賣毒品之高度
    行為所吸收，不另論罪。
三、被告甲○○就犯罪事實一之㈠犯行，與乙○○、王偉倫、李星穎
    間，有犯意聯絡及行為分擔；被告甲○○、丙○○就犯罪事實一
    之㈡犯行，與乙○○、王偉倫、李星穎間，有犯意聯絡及行為
    分擔，均應論以共同正犯。
四、公訴意旨就上開罪名均未依毒品危害防制條例第9條第3項加
    重，尚有未洽，惟起訴基本事實相同，爰依法變更起訴法條
    ，並當庭告知被告變更之罪名後許其陳述意見，並給予被告
    等及辯護人辯論之機會，已無礙被告等訴訟防禦權之行使，
    爰依法變更起訴法條。
五、刑之加重、減輕事由：
　㈠被告甲○○、丙○○販賣之毒品咖啡包，含有第三級毒品成分而
    混合二種以上毒品，均應依毒品危害防制條例第9條第3項之
    規定加重其刑。
　㈡被告甲○○、丙○○就犯罪事實一之㈡部分已著手販賣行為之實行
    ，然因喬裝為買家之警員自始欠缺購毒真意而不遂，為未遂
    犯，惡性較既遂犯為輕，依刑法第25條第2項規定，按既遂
    犯之刑減輕之。
　㈢按犯毒品危害防制條例第4條至第8條之罪於偵查及歷次審判
    中均自白者，減輕其刑，毒品危害防制條例第17條第2項定
    有明文。被告甲○○、丙○○於偵查、原審及本院審理時，均自
    白犯罪，依毒品危害防制條例第17條第2項之規定，減輕其
    刑。被告甲○○、丙○○有前開加重、減輕事由，並依法先加後
    遞減之。
　㈣按毒品危害防制條例第17條第1項規定：「犯第4條至第8 條
    、第10條或第11條之罪，供出毒品來源，因而查獲其他正犯
    或共犯者，減輕或免除其刑。」所謂「毒品來源」，係指本
    案犯行之毒品從何而來之情形，必以上訴人所稱其本案所販
    賣之毒品來源與嗣後查獲之其他正犯或共犯間具有關聯性，
    而屬於前後手、上下游之有相當之因果關係者而言。故該規
    定所稱「供出毒品來源，因而查獲其他正犯或共犯者」，係
    指犯罪行為人供出毒品來源之對向性正犯，或與其具有共同
    正犯、共犯（教唆犯、幫助犯）關係之毒品由來之人的相關
    資料，使調查或偵查犯罪之公務員得據以對之發動調查或偵
    查程序，並因而確實查獲其人及其犯行，始足當之（最高法
    院109年台上字第5536號判決意旨參照）。經查：關於本案
    是否因被告甲○○、丙○○之供述而查獲共犯李星穎，經本院函
    詢雲林縣警察局相關事宜後，該局函覆稱：本局於111年7月
    13日查獲本案共犯王偉倫涉嫌販賣毒品案時，已知悉尚有同
    案共犯李星穎、乙○○、丙○○、甲○○等人，目前僅李星穎尚未
    查獲到案等情，有雲林縣警察局111年10月5日雲警刑偵一字
    第1110049454號函檢送雲林縣警察局雲警刑偵一字第110190
    2356號刑事案件移送書附卷可稽（見本院卷第149-156頁）
    ，是本案並非因被告甲○○、丙○○之供述使偵查犯罪機關因而
    查獲李星穎。至於李星穎於法院審理時，縱因被告等人指證
    而由法院判處徒刑在案，惟此係於偵查機關查獲李星穎販賣
    毒品犯行後之行為，與偵查機關追訴李星穎並無因果關係，
    實無從據此而依毒品危害防制條例第17條第1項之規定減輕
    其刑。
　㈤按犯罪之情狀顯可憫恕，認科以最低度刑仍嫌過重者，得酌
    量減輕其刑，刑法第59條定有明文。次按刑之量定，為求個
    案裁判之妥當性，法律固賦予法院裁量權，但此項裁量權之
    行使，除應依刑法第57條規定，審酌行為人及其行為等一切
    情狀，為整體之評價，並應顧及比例原則與平等原則，使罪
    刑均衡，輕重得宜，以契合社會之法律感情。又刑法第59條
    規定犯罪之情狀可憫恕者，得酌量減輕其刑，其所謂「犯罪
    之情狀」，與同法第57條規定科刑時應審酌之一切情狀，並
    非有截然不同之領域，於裁判上酌減其刑時，應就犯罪一切
    情狀（包括第57條所列舉之10款事項），予以全盤考量，審
    酌其犯罪有無可憫恕之事由（即有無特殊之原因與環境，在
    客觀上足以引起一般同情，以及宣告法定低度刑，是否猶嫌
    過重等等），以為判斷（最高法院95年度臺上字第6157號判
    決意旨參照）。經查：被告甲○○、丙○○之辯護人雖請求再依
    刑法第59條減輕其刑等語，然被告甲○○販賣毒品咖啡包之數
    量分別有50包，價格分別高達11,000元、11,200元（未遂部
    分），被告丙○○販賣毒品咖啡包未遂之數量亦有50包，價格
    高達11,200元，其販賣之數量甚鉅，依本案犯罪情節及所生
    危害，實無刑法第59條所指情堪憫恕之情。至於選任辯護人
    均主張其等犯罪情節較其他共犯輕微乙節，惟本案為販賣毒
    品咖啡包之集團，彼此為販賣毒品之分工行為，互相利用他
    人之犯行以完成毒品咖啡包之販賣，並藉此獲取利益等情，
    已如前述，實難認被告甲○○、丙○○之犯罪情節遠較乙○○、王
    偉倫等人為輕。是辯護人此部分之主張，尚無足採。
六、維持原判決之理由：
　㈠原審依前揭事證：
　⒈適用毒品危害防制條例第4條第3項、第6項、第9條第3項、第
    17條第2項、第19條第1項、刑法第11條、第28條、第25條、
    第51條第5 款之規定；
　⒉並審酌被告甲○○、丙○○均無視於國家杜絕毒品危害之禁令，
    販賣毒品之行為，無異擴大促進毒品之流通，令施用者沉迷
    淪陷，形成生理成癮性及心理依賴性，戕害國民身心健康，
    且販賣含有混合二種以上毒品之毒品咖啡包危害社會治安甚
    鉅，自應受有相當程度之刑事非難，考量被告甲○○、丙○○就
    犯罪事實一之㈡部分於尚未賣出即遭查獲，未造成實害，被
    告甲○○、丙○○均坦承犯行之犯後態度，再兼衡被告甲○○、丙○○販賣毒品之犯罪動機、目的、手段及其等分工、獲利之情
    況，被告甲○○父親前因重病，於本案前過世，此有被告甲○○
    提出之相關證明等一切情狀，就被告甲○○販賣第三級毒品而
    混合二種以上之毒品既遂及未遂犯行，分別量處有期徒刑3
    年8月、1年10月，被告丙○○販賣第三級毒品而混合二種以上
    之毒品未遂犯行，量處有期徒刑1年10月；另審酌被告甲○○
    販賣混雜第三級毒品、金額不高、販賣毒品對象非眾，暨次
    數，衡以刑法第51條第5款係採限制加重原則，非累加原則
    ，及現行實務上對於販賣毒品罪之執行刑量定，大多依其所
    宣告之最高刑度就其餘每次犯行略加其刑度等情，本諸刑罰
    經濟與責罰相當原則，定其應執行刑為有期徒刑3年10月；
　⒊另就沒收部分，以被告甲○○所有之IPHONE 8 PLUS手機1支為
    供被告甲○○犯罪所用之物，不問屬於犯罪行為人與否，應依
    毒品危害防制條例第19條第1項規定宣告沒收；附表一所示
    之毒品咖啡包，為被告甲○○販賣與證人籃承翰之毒品，且已
    交付證人，依上開說明，自無從在本案宣告沒收，其餘扣案
    物，尚無證據得證明係本案販賣第三級毒品所用之物，爰不
    宣告沒收（至於原判決就扣案附表二毒品咖啡包部分，雖亦
    敘明應依刑法第38條第1項之規定宣告沒收，惟於主文欄漏
    未諭知沒收，此部分既屬漏未判決，本院即無從審酌，併此
    敘明）；
　㈡經核原判決認事用法並無違誤，量刑亦稱允當。被告甲○○上
    訴意旨仍指摘原判決認被告甲○○為共同正犯及未依刑法第59
    條減輕其刑不當部分，為無理由，被告丙○○上訴意旨指摘原
    判決未依刑法第16條但書、第59條減輕其刑及依毒品危害防
    制條例第9條第3項加重其刑不當，亦無理由，均已詳如前述
    ；被告甲○○、丙○○另均主張原判決未諭知緩刑之宣告不當部
    分，惟以被告丙○○販賣毒品咖啡包之數量高達50包，價格高
    達11,200元，其販賣之數量甚鉅，且其於網路上向不特定多
    數人發布販賣毒品咖啡包之廣告，並據此接單與李星穎等人
    販賣毒品，藉此賺取每包50元之利潤，犯罪情節及惡性均非
    輕微，被告丙○○身為成年人，自難辯稱對此國家重典毫無認
    識，卻鋌而走險，難認係因一時失慮犯下本案，自不宜輕縱
    ，是本院慮及被告丙○○行為主觀惡性、犯罪性質，實不宜對
    被告丙○○為緩刑之諭知；另被告甲○○定應執行之刑已逾2年
    ，自與緩刑法定要件不符，無從宣告緩刑，併予敘明。是被
    告甲○○、丙○○之上訴均無理由，應予駁回。
肆、應適用之法條：
    刑事訴訟法第368 條。
本案經檢察官張佳蓉提起公訴，檢察官蔡麗宜到庭執行職務。
中　　華　　民　　國　　111 　年　　11　　月　　23　　日
                  刑事第六庭    審判長法  官  吳勇輝
                                      法  官  黃國永
                                      法  官  吳錦佳
以上正本證明與原本無異。
如不服本判決應於收受送達後20日內向本院提出上訴書狀，其未
敘述上訴理由者，並得於提起上訴後20日內向本院補提理由書（
均須按他造當事人之人數附繕本）「切勿逕送上級法院」。
　　　　　　　　　　　　　　　　　　　書記官  王杏月
中　　華　　民　　國　　111 　年　　11　　月　　23　　日
本判決論罪科刑條文：
毒品危害防制條例第4條
製造、運輸、販賣第一級毒品者，處死刑或無期徒刑；處無期徒
刑者，得併科新臺幣3千萬元以下罰金。
製造、運輸、販賣第二級毒品者，處無期徒刑或10年以上有期徒
刑，得併科新臺幣1千5百萬元以下罰金。
製造、運輸、販賣第三級毒品者，處7年以上有期徒刑，得併科
新臺幣1千萬元以下罰金。
製造、運輸、販賣第四級毒品者，處5年以上12年以下有期徒刑
，得併科新臺幣5百萬元以下罰金。
製造、運輸、販賣專供製造或施用毒品之器具者，處1年以上7年
以下有期徒刑，得併科新臺幣1百50萬元以下罰金。
前五項之未遂犯罰之。

毒品危害防制條例第9條
成年人對未成年人販賣毒品或犯前三條之罪者，依各該條項規定
加重其刑至二分之一。
明知為懷胎婦女而對之販賣毒品或犯前三條之罪者，亦同。
犯前五條之罪而混合二種以上之毒品者，適用其中最高級別毒品
之法定刑，並加重其刑至二分之一。

附表一
毒品咖啡50包（各含包裝袋1只）　 一、衛生福利部草屯療養院草療鑑字第1100700192號鑑驗書鑑定結果： ㈠、「Mushroom」褐色包裝（内含粉紅色粉末) 1、驗前淨重：4.4767公克 2、驗後淨重：2.3483公克 3、檢出結果：含有下列第三級毒品 ⑴、4-甲基甲基卡西酮（4-Methylmethcathinone、Mephedrone、4-MMC） ⑵、甲基-N,N-二甲基卡西酮（Methy1-N,N-Dimethy1cathinone) ㈡、「Mushroom」褐色包裝（内含粉紅色粉末) 1、驗前淨重：4.4587公克 2、驗後淨重：2.2015公克 3、檢出結果：含有下列第三級毒品 ⑴、4-甲基甲基卡西酮（4-Methylmethcathinone、Mephedrone、4-MMC） ⑵、甲基-N,N-二甲基卡西酮（Methy1-N,N-Dimethy1cathinone) 二、衛生福利部草屯療養院草療鑑字第0000000000號鑑驗書鑑定結果： ㈠、「Mushroom」褐色包裝（内含粉紅色粉末)　 1、驗前淨重：8.9354公克 2、驗後淨重：4.5498公克（淨重） 3、檢出結果：含有下列第三級毒品 ⑴、4-甲基甲基卡西酮（4-Methylmethcathinone、Mephedrone、4-MMC） ⑵、甲基-N,N-二甲基卡西酮（Methy1-N,N-Dimethy1cathinone) 4、純質淨重：4-甲基甲基卡西酮檢驗檢品共50包，檢驗前總淨重216.0945公克，純度3.3%，總純質淨重7.1311公克。 
附表二
毒品咖啡50包（各含包裝袋1只）　 鑑定結果：衛生福利部草屯療養院草療鑑字第0000000000號鑑驗書 「Mushroom」褐色包裝（内含粉紅色粉末-) 一、驗前淨重：4.0473公克 二、驗後淨重：2.0123公克（淨重） 三、檢出結果：含有下列第三級毒品 ㈠、4-甲基甲基卡西酮（4-Methylmethcathinone、Mephedrone、4-MMC） ㈡、甲基-N,N-二甲基卡西酮（Methy1-N,N-Dimethy1cathinone) 四、純質淨重：檢驗前淨重4.0473公克，純度3.1%，純質淨重0.1255公克。 五、「Mushroom」褐色包裝共50包，第三級毒品4-甲基甲基卡西酮總純質淨重為6.5042公克。